# 受托管理转贷应急资金的会计处理

提问人：二月风筝 时间：2017-12-12 19:30:45
陈版主，请教一个受托管理转贷应急资金账务处理问题，案例背景如下： A公司系某市平台公司下属融资性担保公司，根据B市《转贷应急资金管理办法》规定，A公司系该转贷应急资金托管机构，B市将为该转贷应急资金账户提供 5 亿元，该资金为全额财政资金。
转贷应急资金为银行贷款即将到期足额还款暂时出现困难的小微企业提供短期支持，时间最长不得起过一个月。A公司与C政府部门、D银行共同签订资金托管协议，约定资金支付必须经三方同意方可支付，转贷资金存入A公司在D银行开设的专门账户内。由A公司对资金需求方资质进行审核，A公司将获得短期资金支持使用费的收益20%。此外，根据《融资性担保公司管理暂行办法》　第二十一条“ 融资性担保公司不得从事下列活动：(一)吸收存款。　(二)发放贷款。(三)受托发放贷款。(四)受托投资” 问题： 1 、A融资性担保公司托管该账户，是否违反《融资性担保公司管理暂行办法》的规定？ 2 、若A公司可以从事上述业务，则A公司如何进行账务处理？ 个人理解： 1 、该转贷应急资金所有权不属于A公司，因此不违反上述规定。 2 、A公司不拥有上述转贷资金所有权，不满足资产确认条件，A公司应当针对该资金使用情况做表外登记处理。同时针对资金使用收益分成在满足收入确认条件时确认为一项提供劳务收入。上述理解是否正确，请陈版主指教，谢谢！

回答人：chenyiwei
法律问题建议咨询律师和其他法律专业人士。 就会计处理问题而言：如果：（ 1 ）该专项资金法律上的所有权不属于A公司；（ 2 ）该资金的亏损由财政负责弥补，结余归财政，A公司不享有、不承担；（ 3 ）除了获取短期资金支持使用费的收益20%以外，A公司不从中获得其他收益；（ 4 ）资金运用受政府严格监管，A公司仅可按照政府事先设定的条件和程序选择救助对象，不得突破政府事先设定的框架；（ 5 ）该资金与A公司的自有资金和债务之间有严格的防火墙隔离，则你的理解基本合理。